臺灣高雄地方法院刑事判決　　　　　　96年度訴更一字第25號
公　訴　人　臺灣高雄地方法院檢察署檢察官
被　　　告　甲○○
上列被告因違反毒品危害防制條例案件，經檢察官提起公訴（95
年度毒偵字第9524號），本院合議庭裁定由受命法官獨任進行簡
式審判程序，判決如下：
    主  文
甲○○施用第一級毒品，累犯，處有期徒刑捌月。
    事  實
一、甲○○前因懲治盜匪條例等案件，經法院判決確定後入監執
    行，並於民國80年間經減刑為應執行有期徒刑5 年2 月，而
    於81年2 月12日因縮短刑期假釋出監（下稱第1 次假釋，殘
    刑1 年10月15日）；復於第1 次假釋期間中，因肅清煙毒條
    例等案件，經法院分別判處有期徒刑3 年3 月、5 月，並定
    其應執行刑3 年6 月確定，前開第1 次假釋亦經撤銷而接續
    執行殘刑，迨於84年12月16日再因縮短刑期假釋出監（下稱
    第2 次假釋，殘刑3 年1 月30日）；末於第2 次假釋期間中
    ，因施用毒品案件（1 犯）經送強制戒治且前開第2 次假釋
    亦遭撤銷，嗣先後經停止戒治及撤銷停止戒治，於89年11月
    25日強制戒治執行完畢釋放，而入監接續執行第2 次假釋之
    殘刑，迄於92年12月30日方縮刑期滿執行完畢（構成累犯）
    。又於94年間因連續施用第一、二級毒品等案件（2 犯），
    經法院於95年間分別判處有期徒刑1 年4 月、7 月確定，嗣
    並定其應執行之刑為有期徒刑1 年8 月，甫於95年11 月5日
    入監服刑，現仍執行中。
二、詎甲○○猶未戒絕毒癮，復於95年11月4 日晚上11時45分回
    溯24小時內某時，基於施用第一級毒品海洛因之犯意，在不
    詳地點，以海洛因摻水置入針筒內注射施打之方式，施用第
    一級毒品海洛因1 次。嗣於95年11月4 日晚上11時45分許，
    因另案通緝為警在其位於高雄市○○區○○路60號住處查獲
    。經警徵得其同意採集尿液送驗，結果呈海洛因代謝後嗎啡
    陽性反應，始查悉上情。
三、案經高雄市政府警察局小港分局報告臺灣高雄地方法院檢察
    署官偵查起訴。
    理  由
一、本件被告甲○○所犯為死刑、無期徒刑或最輕本刑為3 年以
    上有期徒刑以外之罪，其於準備程序中就被訴犯罪事實，為
    有罪之陳述，經法官告知簡式審判程序之旨，並聽取當事人
    之意見後，依刑事訴訟法第273 條之1 第1 項規定，裁定由
    受命法官獨任進行簡式審判程序，合先指明。
二、(一)訊據被告甲○○對於上揭犯行於本院審理時供承不諱，且
    被告於95年11月4 日為警查獲後所採集之尿液，經送檢驗之
    結果，確呈嗎啡陽性反應，此有高雄市立凱旋醫院95年11月
    10日濫用藥物尿液檢驗報告及高雄市政府警察局小港分局嫌
    疑人尿液代碼與姓名對照表各1 份附卷可稽（見警卷第15至
    16頁），是被告之自白核與事實相符，應堪採信。本案事證
    明確，被告上開施用第一級毒品犯行，堪以認定。
    (二)按尿液內所含毒品成分之檢出，與其投與量、個人體質及
    檢驗儀器之精密度等有關。經查有關文獻資料，甲基安非他
    命經口服投與後，約有百分之七十於24小時內自尿液中排出
    ，海洛因經注射投與後，迅速水解成6-monoacetylmorphine
    ，轉變成嗎啡，再循嗎啡之代謝途徑排出體外，約有百分之
    八十於24小時內自尿液排出，因此採尿化驗應以投與後24小
    時內所採者為宜，此有行政院衛生署藥物食品檢驗局（82）
    藥檢壹字第8225269 號函可查，亦為本院歷來審理施用毒品
    案件職務上所知悉之事項。本件被告雖坦認前揭施用毒品之
    情，惟供稱已忘記正確時間等語，是本院參以被告遭警查獲
    後，乃分別為警製作筆錄並採集尿液送驗，經檢驗結果均呈
    現嗎啡陽性反應一節，業有卷附被告警詢筆錄及前開濫用藥
    物尿液檢驗報告可證，揆諸前揭說明，堪認被告自95年11月
    4 日晚上11時45分回溯24小時內某時許，確有施用第一級毒
    品海洛因之情甚明。
三、修正之毒品危害防制條例第20條就施用毒品者，祇於「初
    犯」及「5 年後再犯」二種情形，有其追訴條件之限制，即
    須於初犯經觀察、勒戒或強制戒治釋放後，5 年內均無施用
    毒品之行為，始能認其前所實施之觀察、勒戒或強制戒治已
    足遮斷毒癮，而得於5 年後再犯時，再予適用初犯之規定，
    重行觀察、勒戒等程式。倘5 年內已經再犯，被依法追訴處
    罰，縱其第3 次（或第3 次以上）施用毒品之時間在初犯釋
    放5 年以後，即與「5 年後再犯」之情形有別，且因已於「
    5 年內再犯」，顯見原實施觀察、勒戒或強制戒治，已無法
    收其實效，而無5 年戒斷期之存在，自無再經觀察、勒戒及
    強制戒治之必要，應得逕行追訴處罰，最高法院著有95年5
    月9 日95年第7 次刑事庭會議決議可資參照。本件被告前因
    施用毒品案件，經本院裁定令入戒治處所施以強制戒治，89
    年11月25日強制戒治執行完畢釋放，又於94年間因連續施用
    第一、二級毒品等案件，分別經本院94年訴字第2460號、臺
    灣高等法院高雄分院95年上訴字第514 號分別判處有期徒刑
    7 月、1 年4 月確定，有臺灣高等法院被告前案紀錄表1 份
    在卷可參（見本院卷第29頁）。被告既曾於「5 年內再犯」
    ，且經法院判處罪刑確定，本件被告復於95年11月4 日晚上
    11時45分許回溯24小時內不詳時間，施用第一級毒品海洛因
    為警查獲，即非屬該條例第20條第3 項所定「5 年後再犯」
    之情形，檢察官依毒品危害防制條例第23條第2 項之規定，
    予以追訴，自屬適法。
四、核被告甲○○所為，係犯毒品危害防制條例第10條第1 項之
    施用第一級毒品罪；被告為施用而持有第一級毒品海洛因，
    其持有之低度行為，為施用之高度行為所吸收，不另論罪。
    末被告曾因懲治盜匪條例等案件，經法院判決確定後入監執
    行，並於80年間經減刑為應執行有期徒刑5 年2 月，而於81
    年2 月12日因縮短刑期第1 次假釋出監；復於第1 次假釋期
    間中，因肅清煙毒條例等案件，經法院分別判處有期徒刑3
    年3 月、5 月，並定其應執行刑3 年6 月確定，該第1 次假
    釋亦經撤銷而接續執行殘刑，迨於84年12月16日再因縮短刑
    期第2 次假釋出監；末於第2 次假釋期間中，因施用毒品案
    件致該第2 次假釋亦遭撤銷而續執行殘刑，迄於92年12月30
    日方縮刑期滿執行完畢乙情，有前開前案紀錄表1 份可按，
    其於該徒刑執行完畢後，5 年以內故意再犯本案有期徒刑以
    上之罪，為累犯，應依刑法第47條第1 項規定加重其刑。爰
    審酌被告前已數次因施用毒品案件經觀察、勒戒，猶未徹底
    戒除毒癮，足認其並無戒除毒害之決心，本不宜寬貸，惟念
    其犯後坦承犯行，且施用毒品乃自戕一己之身體健康，並具
    有病患性人格之特質，其行為本身對社會所造成之危害並非
    直接、鉅大等一切情狀，量處如主文所示之刑，以資懲儆。
據上論斷，應依刑事訴訟法第273 條之1 第1 項、第299 條第1
項前段，毒品危害防制條例第10條第1 項，刑法第11條前段、第
47條第1 項，判決如主文。
本案經檢察官趙期正到庭執行職務。
中　　華　　民　　國　　96 　　年　 　7 　　月　　6　　日
                  刑事第六庭  法　官    王  琁
上正本證明與原本無異
如不服本判決，應於判決送達後10日內，向本院提出上訴狀。
中　　華　　民　　國　　96　　年　　7 　　月　　6 　　日
                              書記官    黃國忠
附錄本案所犯法條：
《毒品危害防制條例第10條第1 項》
施用第一級毒品者，處6 月以上5 年以下有期徒刑。
